【裁判字號】    98,小上,2
【裁判日期】    980204
【裁判案由】    返還消費借貸款
【裁判全文】
臺灣苗栗地方法院民事判決               98年度小上字第2號
上  訴  人  甲○○
                        巷9號
被上訴人    慶豐商業銀行股份有限公司
法定代理人  乙○○
上列當事人間請求返還消費借貸款事件，上訴人對於中華民國97
年11月28日本院苗栗簡易庭97年度苗小字第758 號第一審判決提
起上訴，本院判決如下：
      主  文
上訴駁回。
第二審訴訟費用新臺幣壹仟伍佰元由上訴人負擔。
    事實及理由
一、按對於小額程序之第一審裁判之上訴，非以其違背法令為理
    由，不得為之；上訴狀內應記載上訴理由，表明下列各款事
    項：(一)原判決所違背之法令及其具體內容。(二)依訴訟資料可
    認為原判決有違背法令之具體事實，民事訴訟法第436 條之
    24第2 項、第436 條之25分別定有明文；而所謂判決違背法
    令係指判決不適用法規或適用不當者而言。復按小額訴訟程
    序之第二審判決，依上訴意旨足認為上訴無理由者，得不經
    言詞辯論為之，民事訴訟法第436 條之29第2 款亦定有明文
    ，合先敘明。
二、被上訴人於原審起訴主張：上訴人於民國90年7 月26日與被
    上訴人訂立信用卡契約，申請並持用被上訴人所發行之信用
    卡。依兩造所訂契約第15條、第16條規定，上訴人應於翌月
    18日以前清償，逾期未償還部分應按年息百分之19.71 計付
    利息，並按延滯第1 個月加計新台幣（下同）150 元，延滯
    第2 個月加計30 0元，延滯第3 個月（含）以上者每月加計
    600 元之逾期手續費。上訴人至97年5 月31日止尚積欠信用
    卡簽帳消費款本金74,230元，履經催討，迄未清償。爰依消
    費借貸之法律關係，提起本件訴訟。並聲明：上訴人應給付
    被上訴人74,230元，及自97年6 月4 日起至清償日止，按年
    息百分之19.71 計算之利息等語。上訴人於原審則以：有欠
    被上訴人這些錢，目前沒有能力還等語置辯。
三、原審綜合全辯論意旨及調查證據之結果，認被上訴人所為請
    求，為有理由，而為上訴人敗訴之判決。
四、上訴人上訴意旨略以：兩造訂立信用卡契約，信用額度為5
    萬元，約定循環利息為年息百分之19.71 ，被上訴人請求金
    額超過5 萬元，違反民法第207 條第1 項規定，且信用卡契
    約為附合契約，上訴人對利息計算並無協議空間，應有民法
    第247 條之1 第4 款及消費者保護法第12條第2 項第1 款之
    適用等語。並聲明：原判決廢棄。本件未經言詞辯論，被上
    訴人未提出聲明及陳述。
五、經查：上訴意旨雖指摘原審判決違反民法第207 條第1 項之
    規定，惟依被上訴人所提客戶應繳金額查詢單，上訴人之消
    費額度為9 萬元，本金餘額為74,320元，並無上訴人所稱信
    用卡額度為5 萬元，或將利息滾入原本再生利息之情形，況
    上訴人於原審已自認有積欠被上訴人請求之本金及利息，上
    訴人所辯難認屬實。又上訴人雖以前揭上訴意旨指摘原審判
    決不當，惟上訴人於上訴時始為前揭抗辯，自非原審判決所
    得據以審酌認定，且按當事人於小額訴訟第二審程序不得提
    出新攻擊或防禦方法，但因原法院違背法令致未能提出者，
    不在此限，民事訴訟法第436 條之28定有明文，上訴人前開
    上訴意旨之抗辯，核屬其於第二審始提出之新攻擊防禦方法
    ，其於原審未提出上開上訴理由之攻擊防禦方法，經本院核
    閱原審卷無誤，且上訴人並非因原法院違背法令致未能提出
    上開新攻擊或防禦方法，依上開說明，本院亦不得就此部分
    予以審酌。此外，上訴人復未具體指明原判決尚有何其他違
    背法令之具體事實，故依上訴意旨足認本件上訴顯無理由，
    爰依同法第436 條之29第2 款規定，不經言詞辯論，逕予駁
    回本件上訴。
六、據上論結，本件上訴為顯無理由，依民事訴訟法第436 條之
    29第2 款、第436 條之32第2 項、第449 條第1 項、第78條
    、第436 條之32第1 項、第436 條之19，判決如主文。
中    華    民    國    98    年    2     月    4     日
            民事庭審判長法  官  詹駿鴻
                        法  官  伍偉華
                        法  官  吳國聖
以上正本係照原本作成。
本件判決不得上訴。
                        書記官  葉俊宏
中    華    民    國    98    年    2     月    4     日


司法院資訊處製作；財團法人民間司法改革基金會備份。
